【裁判字號】    95,中簡上,193
【裁判日期】    950510
【裁判案由】    竊盜
【裁判全文】
臺灣臺中地方法院刑事判決           95年度中簡上字第193號
上  訴  人
即  被  告  乙○○
上列上訴人因竊盜案件，不服本院臺中簡易庭九十五年度中簡字
第四三六號中華民國九十五年二月二十一日第一審簡易判決（聲
請簡易判決處刑案號：臺灣臺中地方法院檢察署九十五年度速偵
字第四五六號），提起上訴，本院管轄之第二審合議庭判決如下
：
    主    文
上訴駁回。
乙○○緩刑貳年，在緩刑期內，付保護管束。
    犯罪事實及理由
一、本案經本院審理結果，認第一審簡易判決認事用法及量刑均
    無不當，應予維持，並引用如附件所示之刑事簡易判決所記
    載之犯罪事實及理由。
二、上訴意旨略以：上訴人即被告乙○○係中度殘障人士，有時
    意識不清，精神恍惚。於犯案時，意識不清，並無竊盜之意
    。爰提起本件上訴，請求從輕量刑，並諭知緩刑云云。
三、(一)原審判決經核認事用法均無不當，上訴人固以上情置辯，
    惟查：被告有原審判決所認定之竊盜犯行，業據被告於警詢
    、偵查中，坦承不諱，核與證人甲○○於警詢時之證述相符
    ，並有搜索扣押筆錄、日出日沒時刻表各一紙，照片九張分
    附於警詢卷、偵查卷內可參，復有棉質手套一雙，鎖頭一個
    扣案可資佐證，足認被告上開自白確與事實相符。至被告事
    後空言否認犯行，顯係卸責之詞，不足採信。是被告提起上
    訴，指摘原審判決有所不當，核為無理由，應予駁回。(二)被
    告曾因竊盜案件，經臺灣臺南地方法院於民國八十四年八月
    十八日，以八十四年度訴字第一二二七號判決判處有期徒刑
    六月，經臺灣高等法院臺南分院於八十四年十月二十七日，
    以八十四年度上訴字第一七五三號判決駁回上訴，復經最高
    法院於八十五年一月四日，以八十五年度臺上字第三○號判
    決駁回上訴確定，已於八十五年十一月九日執行完畢。其於
    上開案件執行完畢後，五年以內未曾受有期徒刑以上刑之宣
    告，有刑案資料查註紀錄表、臺灣高等法院被告前案紀錄表
    各一紙在卷可按。本院經審酌：被告犯罪後於警詢、偵查中
    ，坦承犯行，尚具悔意，且領有中度殘障手冊（參本院卷第
    六頁），而公訴人於本院審理時，亦對被告求處緩刑等一切
    情狀後，認被告經此教訓，當知警惕而無再犯之虞，所宣告
    之刑應以暫不執行為適當，併予宣告緩刑二年，以啟自新。
    又為免被告再因一時失慮，觸犯刑章，爰依刑法第九十三條
    第一項規定，宣告其在緩刑期內，付保護管束。
四、被告經合法傳喚，無正當理由不到庭，爰依刑事訴訟法第三
    百七十一條規定，不待其陳述，逕行判決，附此敘明。
據上論斷，應依刑事訴訟法第四百五十五條之一第一項、第三項
、第三百七十一條、第三百七十三條、第三百六十八條，刑法第
七十四條第二款、第九十三條第一項，判決如主文。
本案經檢察官劉邦繡到庭執行職務。
中    華    民    國    95    年    5     月    10    日
                  刑事第十二庭  審判長法  官  王鏗普
                                      法  官  羅智文
                                      法  官  唐敏寶
上正本證明與原本無異。
本件不得上訴。
                                      書記官  魏宏銘
中    華    民    國    95    年    5     月    10    日


司法院資訊處製作；財團法人民間司法改革基金會備份。
